臺灣板橋地方法院刑事判決　　　　　　　　　　　　　九十三年度訴字第四九一號
　　公　訴　人　臺灣板橋地方法院檢察署檢察官
　　被　　　告　乙○○
右列被告因違反毒品危害防制條例案件，經檢察官提起公訴（九十二年度毒偵字第二
四九七號）及移送併案審判（九十三年度毒偵字第三四八九號），於被告為有罪之陳
述後，本院合議庭裁定由受命法官獨任依簡式審判程序審理，茲判決如左：
    主  文
乙○○連續施用第一級毒品，累犯，處有期徒刑捌月。
扣案海洛因貳包（淨重分別為零點壹肆公克及零點壹公克）沒收銷燬。
    事  實
一、乙○○前因違反肅清煙毒條例案件，經本院以八十四年度訴字第二六三六號判處
    有期徒刑三年十月確定，甫於民國九十一年五月十日縮刑期滿執行完畢。其曾因
    施用毒品違反毒品危害防制條例案件，經檢察官送勒戒處所觀察、勒戒後，因認
    有繼續施用毒品之傾向，再送戒治處所施以強制戒治後，於八十九年五月十二日
    因停止戒治付保護管束而釋放，嗣於同年十一月二十九日因保護管束期滿未經撤
    銷停止戒治視為戒治期滿，而由臺灣板橋地方法院檢察署檢察官於同年十二月十
    五日以八十九年毒偵字第八七七號為不起訴處分確定。詎又基於施用第一級毒品
    之概括犯意，自九十二年七月二十四日起至九十三年七月二十六日止，均在其位
    於臺北縣三重市○○○路四十四巷二號三樓住處，以攙入香煙點燃吸食煙氣之方
    式，連續施用第一級毒品海洛因多次。嗣先後於九十二年七月二十六日十三時許
    及九十三年七月二十七日十六時二十五分許，分別在臺北縣三重市○○路○段三
    十六巷口及同市○○○路與重新路口為警查獲，並各扣得其所有供施用之第一級
    毒品海洛因乙包（合計二包，淨重分別為零點一四公克及零點一公克）。
二、案經臺北市政府警察局中正第一分局移送臺灣板橋地方法院檢察署檢察官偵查起
    訴及移送併案審判。
    理  由
一、犯罪事實之認定：
  (一)右揭犯罪事實，業據被告乙○○自白不諱，而其先後兩次為警查獲後經採集尿液
    囑託鑑定結果，亦均呈鴉片類藥物（即海洛因進入人體後之代謝結果）陽性反應
    ，有臺北市立療養院九十二年八月四日煙毒尿液檢驗報告乙份、明生生物科技股
    份有限公司九十三年十二月十五日濫用藥物檢體檢驗報告乙份、臺灣尖端先進生
    技醫藥股份有限公司九十三年八月六日濫用藥物檢驗報告乙份及臺北市政府警察
    局中正第一分局移送毒品危害防制條例人犯尿液檢體對照表二份附卷足據，此外
    復有扣案之海洛因二包（淨重分別為零點一四公克及零點一公克），及卷附法務
    部調查局九十二年八月二十八日調科壹字第○六○○○七四○七號鑑定通知書、
    臺北市政府警察局中正第一分局查獲涉嫌毒品危害防制條例毒品初步鑑定報告單
    各乙紙可資佐證，堪信其前開自白應與事實相符。
  (二)又被告前因施用毒品違反毒品危害防制條例案件，經檢察官送勒戒處所觀察、勒
    戒後，因認有繼續施用毒品之傾向，再送戒治處所施以強制戒治後，於八十九年
    五月十二日因停止戒治付保護管束而釋放，嗣於同年十一月二十九日因保護管束
    期滿未經撤銷停止戒治視為戒治期滿，而由臺灣板橋地方法院檢察署檢察官於同
    年十二月十五日以八十九年毒偵字第八七七號為不起訴處分確定等情，亦有上開
    不起訴處分書及臺灣高等法院被告全國前案紀錄表等在卷可稽。
  (三)是以本件事證明確，被告於強制戒治執行完畢釋放後五年內再為施用海洛因之事
    實，堪為認定，應予依法論科。
二、論罪科刑之法律適用：
  (一)按毒品危害防制條例業於九十二年七月九日部分修正公布，並於九十三年一月九
    日施行，被告雖於該條例修正前即開始施用毒品犯行，惟其犯行既延續至該條例
    修正施行後仍賡續為之，應逕依修正後規定處斷。次按海洛因為毒品危害防制條
    例第二條第二項第一款所定之第一級毒品，核被告乙○○所為，係犯同條例第十
    條第一項之施用第一級毒品罪。其施用前後持有海洛因之低度行為為施用之高度
    行為所吸收，不另論罪。被告多次施用第一級毒品之犯行，時間緊接，方法相同
    ，觸犯構成要件相同之罪，顯係基於概括犯意而為之，為連續犯，應依刑法第五
    十六條論以一罪，並加重其刑。公訴意旨雖未敘及被告於九十二年七月二十六日
    以後施用第一級毒品之部分，惟此與經起訴論科之部分有連續犯之裁判上一罪關
    係，為起訴效力所及，本院應依法併為審判。另被告前因違反肅清煙毒條例案件
    ，經本院以八十四年度訴字第二六三六號判處有期徒刑三年十月確定，甫於九十
    一年五月十日縮刑期滿執行完畢，此有臺灣高等法院被告全國前案紀錄表附卷足
    參，其於五年以內再犯本件最重本刑為有期徒刑以上之罪，為累犯，應依刑法第
    四十七條之規定遞為加重其刑。
  (二)爰審酌被告有多次施用毒品遭查獲之紀錄，素行不佳，且前已因強制戒治而受不
    起訴處分，業受毒品危害防制條例對施用毒品人之寬典，竟仍再三吸食，顯見並
    無悔意，惡性非淺，然被告施用毒品實為戕害自身健康之犯罪，於他人尚無明顯
    重大危害，其施用之期間約為一年，與審理中能坦認犯行，犯罪後之態度尚稱良
    好等一切情狀，量處如主文所示之刑，以資儆懲。
  (三)扣案海洛因二包（淨重分別為零點一四公克及零點一公克），均係被告所有供本
    件施用毒品犯罪所用之第一級毒品，業據被告陳明在卷，應依毒品危害防制條例
    第十八條第一項之規定沒收銷燬。
據上論斷，應依刑事訴訟法第二百七十三條之一第一項、第二百九十九條第一項前段
，毒品危害防制條例第十條第一項、第二十條第三項、第十八條第一項，刑法第十一
條前段、第五十六條、第四十七條，判決如主文。
本案經檢察官甲○○到庭執行職務。
中　　　華　　　民　　　國　　　九十三　　　年　　  十　  　月　　七　　日
                                  臺灣板橋地方法院刑事第五庭
                                      法　官  楊  博  欽
右正本證明與原本無異。
如不服本判決，應於判決送達後十日內，向本院提出上訴狀。
                                      書記官  曾  美  滋
中　　　華　　　民　　　國　　　九十三　　　年　　  十　  　月　　七　　日
附錄本案論罪科刑法條全文：
毒品危害防制條例第十條
  施用第一級毒品者，處六月以上五年以下有期徒刑。
  施用第二級毒品者，處三年以下有期徒刑。
